# 关于短期借款特殊情况下的定义及核算

提问人：茶前饭后 时间：2018-03-30 20:07:52
请教陈版，对于销售设备的贸易公司，贸易公司一般先预付商家一部分货款，然后与厂家下属的财务公司签订融资协议并约定利息，剩下的货款即以借款的形式存在，贸易公司做了借：预付账款，贷：短期借款的分录，待贸易公司销售实现后，再以回款的货款归还所欠贸易公司财务公司的借款。 那么这种形式的欠款是否属于短期借款的定义？实际上感觉因该是所欠的需要付息的应付账款而已，放在短期借款核算总感觉有所不妥，其实很多4S店也是这样的模式，望版主指点。

回答人：chenyiwei
这些借款虽源于支付货款的需求，但涉及金融机构信用，所以列报为短期借款是合适的。当然，因为偿还时会作为筹资现金流出，可能会人为美化现金流量表中的经营活动现金流量指标，这时需在附注中补充披露本年度内以此种方式由财务公司代偿的货款的金额。

提问人：茶前饭后 时间：2018-04-10 15:56:52
请教陈版，如果这样的话，账务处理可以放在短期借款，但是还款本金及利息可不可以都还原成购买商品及劳务支付的现金呢？因为这样我觉得才符合事实。

回答人：chenyiwei
你的理解有一定合理性，但如何表述报表之间的勾稽关系比较麻烦。